【裁判字號】    90,婚,1110
【裁判日期】    901231
【裁判案由】    離婚
【裁判全文】
臺灣板橋地方法院民事判決  九十年度婚字第一一一○號
    原      告  甲○○
    被      告  乙○○
右當事人間請求離婚事件，本院判決如左：
    主    文
准原告與被告離婚。
訴訟費用由被告負擔。
    事    實
甲、原告方面：
  一、聲明：求為判決如主文所示。
  二、陳述：原告與被告於民國六十四年結婚，婚後感情尚稱融洽並育有子二人，詎
      婚後三年左右，即發現被告在外與劉玉枝同居，並逼迫原告與其離婚，原告為
      了子女及生活，仍住同址，嗣後於七十五年一月十一日再辦結婚，嗣二子年紀
      漸長，但原告仍不改惡習，繼續與盧石英、李翠香通姦，當原告偶而問起被告
      動向時，總是換來一陣打罵因兒子年幼正就學當中，為了不讓孩子們受父母的
      不融洽而傷到身心無所適從的影，原告又一次隱忍了，這個不受重視，不被尊
      重的婚姻，今天二子均已長大成人，原告也五十歲，身心仍受到被告情緒、性
      無理的拳打腳踢、恐嚇，為此依民法第一千零五十二條第一項第三款及同條第
      二項訴請離婚；否認有與人同居之事實。
  三、證據：提出戶籍謄本二件，診斷証明書影本三件、本院九十年度家護字第五三
      六號民事庭通知書影本一件為證。
乙、被告方面：
  一、聲明：求為判決駁回原告之訴，訴訟費用由原告負擔。
  二、陳述：否認有原告指之通姦及毆打原告之事實，是因為原告賭博才吵架，所謂
      賭博是原告將錢拿去買股票，台灣的股票是賭博，我對與原告離婚沒有意見，
      但希望他把財產交給小孩不要再賭博（指投資股票）。原告有與人同居。
  三、証據：請求傳訊証人齊兆瑞。
丙、本院依職權調閱本院九十年度家護第五三六號通常保護令卷及傳訊証人楊文豪、
    楊文綱。
    理    由
一、原告起訴主張兩造為夫妻關係，現仍存續中，並育有二子，但原告仍不改惡習，
    繼續與盧石英、李翠香通姦，並動輒對原告拳打腳踢，此種婚姻關係，實難維持
    ，依據民法第一千零五十二條第一項第三款不堪同居之虐待、第二項「有前項以
    外之重大事由難以維持婚姻」請求離婚等語。
二、被告則以是因為原告賭博才吵架，所謂賭博是原告將錢拿去買股票，台灣的股票
    是賭博，我對與原告離婚沒有意見，但希望他把財產交給小孩不要再賭博（指投
    資股票），我沒有與人通姦及毆打原告之情等語置辯。
三、兩造係夫妻，現婚姻關係仍存續中，有原告提出之戶籍謄本配偶欄記事欄所載可
    證。
四、按有民法第一千零五十二條第一項以外之重大事由，難以維持婚姻者，夫妻無過
    失之一方得請求離婚，民法第一千零五十二條第二項定有明文。其目的在使夫妻
    請求裁判離婚之事由較富彈性。是夫妻間發生足使婚姻難以維持之重大事由者，
    雖不符合該條第一項所列各款情形，亦無不准依該法條第二項訴請離婚之理，最
    高法院八十六年三月四日八十六年度第二次民事庭會議決議可資參照。復按婚姻
    係以夫妻之共同生活為目的，配偶應互相協力保持其共同生活之圓滿、安全及幸
    福，因而夫妻應相互尊重以增進情感和諧及誠摯之相處，此為維持婚姻之基礎，
    若此基礎不復存在，致夫妻無法共同生活，無復合可能者，即應認有難以維持婚
    姻之重大事由存在。原告主張其於婚姻關係期間常遭被告之毆打之事實，業據其
    提出診斷證明書影本三紙為證，且證人即兩造之子楊文綱証稱：我哥哥離家後這
    段時間，我在讀高中，爸爸會回來上一下香就走了，我媽媽還是從事股票，我爸
    爸有制止她，方式很暴力，用毆打的方式；証人楊文豪證稱：因為我爸爸打媽媽
    ，媽媽有離家，當時剛好我有回家，我有看到這種情形，這是今年六月的事情，
    我有到警察局帶我媽媽回家等語，足認原告主張被被告毆打之事實，尚非子虛，
    且經本院依職權調閱本院九十年度家護字第五三六號保護令卷查明屬實，是原告
    主張其在家經常遭被告毆打之事實，應為真正堪予採信。至原告主張被告有通姦
    之事，但為被告所否認，且未提出任何証據以實其說，是此原告此部分之主張，
    自難盡信，又被告亦抗辯稱：原告與齊兆瑞同居云云，惟為原告所否認，而証人
    齊兆瑞經本院訊未到庭，且被告要求本院當庭訊証人齊兆瑞是否與原告同居，依
    常理証人齊兆瑞不可能在法院上承認此事，況且其事前已據狀表明其對原告與被
    告間之婚姻生活知之甚少，請求無庸到庭，是被告於言詞辯論中要求再傳訊証人
    齊兆瑞，本院認於本件事實之釐清毫無助益，爰不再傳訊，且被告亦無法提出其
    他事証以實原告有與人同居之說，是被告之抗辯亦難採信。惟夫妻無法共同生活
    ，長相廝守，其原因如性格、處事態度、交友情形、對於教養之態度等諸端，無
    法細究，婚姻破綻之發生，往往無法偏執一端即可歸責於何者，而兩造常因股票
    投資產生歧見，被告以其個人之偏見直指股票投資為賭博，進而與原告發生爭執
    及毆打之事，已如前述，且於本院審理中互指對方與他人有染，復均未能提証據
    以實其說，足見兩造之生活態度、財務管理、價值關等問題已有重大歧見，以致
    時常發生谿勃，兩造間誠摯情感已生不可彌補之裂痕。兩造於客觀上維持婚姻之
    情感既不復存在，原告在主觀上亦已喪失維持婚姻之意，兩造間婚姻所生之破綻
    ，已無回復之希望，其情形已構成難以維持婚姻之重大事由，是以原告之主張，
    自堪信為真實。從而，原告依民法第一千零五十二條第二項之規定訴請裁判離婚
    ，於法有據，應予准許。本院即准予原告依據民法第一千零五十二條第二項判決
    離婚，至原告另依據民法第一千零五十二條第一項第二款之離婚事由訴請離婚部
    分，即無再為論究之必要，附此敘明。
五、結論：本件原告之訴，為有理由，並依民事訴訟法第七十八條，判決如主文。
中      華      民      國    九十      年    十二      月    三十一    日
                                        臺灣板橋地方法院家事法庭
~B法      官  李釱任
右正本證明與原本無異
如對本判決上訴，須於收受決正本後二十日內提出上訴狀(須按他造人數附繕本)
中      華      民      國    九十一    年      一      月      二      日
~B法院書記官  廖宮仕


司法院資訊處製作；財團法人民間司法改革基金會備份。
